臺灣高等法院刑事判決　　　　　　　　　　　　　　九十三年度上易字第二五二號
　　上　訴　人　臺灣士林地方法院檢察署檢察官
　　上　訴　人
　　即　被　告　戊○○
　　選任辯護人　翁方彬律師
　　上　訴　人
　　即　被　告　乙○○
　　選任辯護人　楊珮君律師
　　被　　　告　丙○○
右上訴人因被告違反商標法案件，不服臺灣士林地方法院九十二年度易字第三七九號
，中華民國九十二年八月二十八日及九十二年十二月二十八日第一審判決（起訴案號
九十一年度偵字第四七三○、五一四一號、五六三五號；九十二年度偵字第六七一三
號）及移送併案審理（台灣士林地方法院檢察署九十二年度偵字第三一九九號、六二
五二、四○○七號；台灣台中地方法院檢察署九十二年度偵字第四九三九、四一五三
、一一九七一、一一七一一號；台灣彰化地方法院檢察署九十一年度偵字第三六三三
、三六三二、二六三九號、九十二年度偵字第六０一一號；臺灣板橋地方法院九十二
年度偵字第一一一二一號），提起上訴，本院判決如左：
    主  文
原判決關於乙○○、戊○○部分撤銷。
乙○○連續明知為未得商標權人同意，於同一商品，使用相同之註冊商標之商品而販
賣，處有期徒刑陸月，如易科罰金，以參佰元折算壹日。扣案仿冒商標圖樣之洗髮乳
五十八瓶、沐浴乳一瓶；如附表二所示查獲之仿冒商標之洗髮乳、沐浴乳（含已扣案
及未扣案者）均沒收。
戊○○連續明知為未得商標權人同意，於同一商品，使用相同之註冊商標之商品而販
賣，處有期徒刑陸月，如易科罰金，以參佰元折算壹日。已扣案及未扣案如附表四所
示查獲之仿冒商標圖樣之洗髮乳、沐浴乳均沒收。
其餘上訴駁回。
    事　實
一、乙○○為設於台北市○○區○○街三六四號一樓伯穎有限公司（以下簡稱伯穎公
    司）負責人，經營化妝品、清潔用品批發業等業務，明知如附表一所示之「ＤＯ
    ＶＥ」、「多芬」與「ＤＯＶＥ（Ｌａｂｅｌ）」等商標圖樣業經荷蘭商聯合利
    華公司向經濟部中央標準局（嗣改制為智慧財產局）申請取得商標專用權，核准
    使用於洗髮劑、洗髮乳與沐浴乳等商品上，尚在專用期間內，並授權聯合利華股
    份有限公司（以下簡稱聯合利華公司）使用。詎其明知其自民國九十年九月間起
    至九十一年一月間止，向戊○○所購入之多芬乳霜洗髮乳、多芬乳霜沐浴乳係意
    圖欺騙他人，於同一商品使用相同於前開商標圖樣之商品，竟基於概括犯意，未
    經聯合利華公司之同意或授權，自九十年九月間起至九十一年二月間止，連續在
    如附表二所示之時間、地點賣予許文彬、丙○○等人。嗣為警分別於如附表二所
    示之時間、地點查獲，並經警循線於九十一年四月十六日晚八時二十五分許，在
    台北市○○區○○街三六四號一樓伯穎公司所在地為警查獲，並扣得仿冒前開商
    標之多芬乳霜洗髮乳五十八瓶與多芬乳霜沐浴乳一瓶。
二、戊○○明知如附表三所示之商標圖樣，分別業經荷蘭商聯合利華公司、美商寶鹼
    公司向經濟部中央標準局（嗣改制為智慧財產局）申請取得商標專用權，核准使
    用於洗髮劑、洗髮乳與沐浴乳等商品上，尚在專用期間內，其中荷蘭商聯合利華
    公司並授權聯合利華股份有限公司（以下簡稱聯合利華公司）使用。詎其明知其
    於民國九十年八月間向高忠明購買之洗髮乳、沐浴乳均係未經上開商標權人同意
    ，於同一商品使用相同之前開註冊商標之商品，竟基於概括犯意，自九十年八月
    間起至九十一年五月間止，連續在如附表四所示之時間賣予乙○○、周祖山、吳
    銘鴻、黃勝傑、李坤偉等人。嗣為警分別於如附表四所示之時間、地點查獲。
三、案經聯合利華公司告訴、台北市政府警察局刑事警察大隊、台北市政府警察局大
    同分局移送臺灣士林地方法院檢察署檢察官偵查起訴、移送併案審理及台灣台中
    地方法院檢察署檢察官、台灣彰化地方法院檢察署檢察官、台灣新竹地方法院檢
    察署檢察官、台灣板橋地方法院檢察署檢察官移送併案審理。
    理  由
原判決撤銷部分：
壹、被告乙○○部分：
一、被告乙○○經合法傳喚無正當理由未到庭，惟其於原審時坦承有向戊○○進多芬
    乳霜洗髮乳、沐浴乳，並於九十年九月至九十一年七月間，連續販賣予如附表二
    所示之人，惟矢口否認有何違反商標法之犯行，辯稱：其不知其所販賣之多芬商
    品為仿冒品等語。經查：
（一）被告宋佳係設於台北市○○區○○街三六四號一樓伯穎公司負責人，經營化妝
      品、清潔用品批發業等業務，明知如附表一所示之「ＤＯＶＥ」、「多芬」與
      「ＤＯＶＥ（Ｌａｂｅｌ）」等商標圖樣業經荷蘭商聯合利華公司向經濟部中
      央標準局（嗣改制為智慧財產局）申請取得商標專用權，核准使用於洗髮劑、
      洗髮乳與沐浴乳等商品上，尚在專用期間內，並授權告訴人聯合利華公司使用
      ；自九十年九月間起至九十一年一月間止，向戊○○所購入多芬乳霜洗髮乳、
      多芬乳霜沐浴乳（告訴人公司鑑定為仿冒品）後，自九十年九月間起至九十一
      年七月間止，連續在如附表二所示之時間、地點賣予丙○○、許文彬等人等情
      ，業據被告乙○○坦白承認，核與許文彬、丙○○、卓明禎、陳俊忠、陳冠華
      所述相符。而卓明禎販賣予詹飛龍，陳俊忠販賣予陳寬裕、姚淑品、張正富、
      張正容，陳冠華販賣予葉振豐、鄧華聲後，葉振豐、鄧華聲分別販賣予李炯哲
      、吳靜華、吳靜美，許耿祥輾轉販賣予簡文亮，嗣為警分別於附表二所示之查
      獲時間、地點查獲等情，亦據詹飛龍、陳寬裕、姚淑品、張正富、張正容、李
      炯哲、吳靜美、吳靜華陳述明確，核與告訴人指述相符，且有現場照片數張附
（二）附表一所示之商標圖樣，係告訴人向我國經濟部中央標準局申請註冊，並取得
      於附表一所示之專用期間內使用於附表一所載之商品之商標專用權，有經濟部
      中央標準局商標註冊證三紙在卷可憑；而扣案之多芬乳霜沐浴乳、洗髮乳，經
      告訴人公司鑑定，認為均非告訴人公司所生產，亦有鑑定報告附卷可稽。
（三）被告乙○○於原審雖否認所販賣之多芬商品為仿冒品等語，並辯稱：同案被告
      戴佳裕上述產品係告訴人聯合利華公司代工場流出，所以價格較便宜，且其為
      防止買入仿冒品，曾向戊○○索取統一發票云云。惟查：
  １、被告乙○○曾因販賣仿冒多芬沐浴乳為告訴人查獲，並於九十年九月十一日簽
      立聲明書，表示不再販賣仿冒「多芬」商標之產品，有聲明書影本一紙附卷可
      稽，又證人即告訴人公司負責查緝仿冒品之員工甲○○於本院審理時證稱：第
      一次查獲簽聲明書即已告知聯合利華公之合法經銷商名單，並要求其等要索取
      發票等語（見本院卷九十三年九月一日訊問筆錄第四頁），且為同案被告戴佳
      裕所是認，足見被告乙○○自此已明知「多芬」商標之產品之取得來源，惟告
      訴人聯合利華公司之合法經銷商乙途，竟於簽署聲明書得知上情後，仍向非屬
      告訴人聯合利華公司經銷商之戊○○購買附表二所示之「多芬」洗髮乳、沐浴
      乳，所辯不知其購買之上開沐浴乳、洗髮乳係仿冒品云云，容可置疑。再者，
      被告乙○○供稱：戴佳裕告知上述查獲之商品係聯合利華公場司代工場流出云
      云，不惟為證人甲○○否認，並稱該公司對於代工場控管甚嚴，數量均有管制
      等語（同上訊問筆錄第四、五頁），意即不可能有代工廠流出之商品。況其上
      開所辯，亦與同案被告戴佳裕所述，上述商品係萬家福大賣場購得，互有出入
      ，所辯向戴佳裕購買之「多芬」產品係聯合利華公司代工廠流出，不知仿冒品
      云云，顯係推諉卸責之詞，尚難置信。
  ２、被告乙○○向戊○○購入多芬商品時，戊○○雖曾交付有統一發票，有統一發
      票影本二紙附卷可參。然查開立該發票者分別為金日輝國際企業有限公司、捷
      輝利企業有限公司，均與出賣人戊○○之身分不符，顯與交易常情不符，亦非
      屬告訴人聯合利華公司之經銷商，其不足為被告乙○○不知其購買之多芬乳霜
      洗髮乳、沐浴乳係仿冒前開商標圖樣之商品之認定至明。
（四）綜上所述，被告乙○○前開所辯不足採信，其有事實欄所述之犯行，堪予認定
      。
貳、被告戴佳裕部分：
一、訊據被告戊○○對於右揭事實欄二所載之事實坦承不諱，而其將前開乳霜沐浴乳
    、乳霜洗髮乳、洗髮乳販賣予乙○○、周祖山、吳銘鴻、黃勝傑、李坤偉等人之
    事實，核與同案被告乙○○於原審審理時所供及周祖山、吳銘鴻、黃勝傑、李坤
    偉於警詢、偵查中所述相符。嗣乙○○將前開乳霜沐浴乳、乳霜洗髮乳販賣予許
    文彬、丙○○、卓明禎、陳俊忠、陳冠華、許耿祥，而卓明禎販賣予詹飛龍，陳
    俊忠販賣予陳寬裕、姚淑品、張正富、張正容，陳冠華販賣予葉振豐、鄧華聲後
    ，葉振豐、鄧華聲分別販賣予李炯哲、吳靜華、吳靜美，許耿祥輾轉販賣予簡文
    亮；周祖山販賣予廖鐸烈；吳銘鴻販賣予台灣台中監獄、台灣台中少年觀護所；
    黃勝傑販賣予賴正霏；李坤偉販賣予陳映伸、翁明龍，嗣為警分別於附表二所示
    之時間、地點查獲等情，亦據許文彬、丙○○、卓明禎、陳俊忠、陳冠華、許耿
    祥、詹飛龍、陳寬裕、姚淑品、張正富、張正容、李炯哲、吳靜美、吳靜華、廖
    鐸烈、許兆泓、廖鋒鎮、賴正霏、翁明龍、陳映伸陳述明確，且有現場照片數張
    附卷可稽，並有於伯穎公司查獲之仿冒多芬乳霜洗髮乳五十八瓶與多芬乳霜沐浴
    乳一瓶扣案可證。另附表三所示之商標圖樣，係荷蘭商聯合利華公司、美商寶鹼
    公司向我國經濟部中央標準局申請註冊，並取得於附表三所示之專用期間內使用
    於附表三所載之商品之商標專用權，有經濟部中央標準局商標註冊證三紙、商標
    查詢資料一紙在卷可憑；而扣案之多芬乳霜沐浴乳、洗髮乳、洗髮乳，經聯合利
    華公司、寶僑家品股份有限公司鑑定，認為均非其公司所生產，為仿冒品，亦有
    鑑定報告、產品分析報告表附卷可稽。
二、被告戴佳裕於本院準備程序一度否認知悉上開商品係仿冒品，並辯稱：上述商品
    係向萬家福大賣場購得云云，惟與同案被告乙○○前開：戊○○出售之商品係聯
    合利華代工場流出之辯詞相左，所述向萬家福購得云云，顯有疑義，況被告戴佳
    裕亦因販賣仿冒品為告訴人公司查獲，並簽署聲明書，有聲明書乙紙可按，而聯
    合利華公司曾告知簽署聲明書人，合法經銷商之名單，已理由壹、（三）、１敘
    明，足認被告戴佳裕亦知悉「多芬」產品之合法取得管道，然其確未為能提出聯
    合利華公司合法經銷商出具之發票足供查核，其上開辯解，應屬推諉卸責之詞，
    自不足以採信。事證明確，其右揭事實欄二所載之犯行，可以認定。
參、查被告二人行為後，商標法已於九十二年五月二十八日修正公布，並自九十二年
    十一月二十八日施行。關於販賣仿冒商標商品行為之處罰，修正前規定於商標法
    第六十三條，修正後規定於商標法第八十二條，比較新舊法結果，修正前後之法
    定刑均相同，應適用裁判時新法。被告二人明知為未得商標權人同意，於同一商
    品，使用相同之註冊商標之商品而販賣，均係犯商標法法第八十二條之罪。其等
    先後多次犯行，時間緊接，觸犯構成要件相同之罪名，顯係基於概括之犯意反覆
    為之，為連續犯，應依刑法第五十六條規定以一罪論，並加重其刑。公訴人雖僅
    就被告戊○○販賣仿冒商標之商品予乙○○及被告乙○○販賣仿冒商標之商品予
    許文彬、丙○○部分犯行起訴，惟事實欄其餘部分之事實，雖未經檢察官予以起
    訴，惟此等部分與已起訴部分經判決有罪之部分，有連續犯之裁判上一罪關係，
    本院自得併予審理。原審據以論罪科刑原非無見：惟(1)被告乙○○部分未及比較
    新舊法，適用修正前之商標法予以裁判，已有不合；(2)犯商標法第八十二條之罪
    ，所販賣之商品，依同法第八十三條之規定，不問屬於犯人與否，均沒收之，乃
    採義務沒收主義，故除能證明所販賣之商品已滅失或用罄而不存在者，均應依法
    宣告沒收，原審漏未就附表二、四所查獲之仿冒商標商品宣告沒收，亦有未洽；
    (3)另被告戊○○之幼女罹換血癌，有診斷證明書附本院卷足憑，其因因籌措醫療
    費用挺而走險，犯罪動機不無可憫，原審量處有期徒刑十月似嫌過重，難謂允當
    被告戊○○指摘原審量刑過重，為有理由。雖被告乙○○仍執原審抗辯之陳詞，
    否認犯罪及公訴人主張原審就被告乙○○部分量刑過輕，為無理由，惟原審判決
    既有上述可議之處，即應由本院將原審判決關於量處被告乙○○、戊○○罪刑部
    分撤銷，自行改判。爰審酌被告二人為圖利而販賣仿冒商品、販賣之數量甚鉅，
    影響真正商標權所表彰之品質及商譽，造成商標專用權人營業損失及妨礙社會交
    易秩序，被告戊○○於仿冒品之上源，被告乙○○僅為中間商，其二人前此均已
    因販賣仿冒商品經告訴人查獲書立聲明書，又再犯、另被告戊○○坦承犯行之犯
    罪後態度等一切情狀，分量處如主文示之刑，並均諭知易科罰金之折算標準。又
    扣案洗髮乳五十八瓶、沐浴乳一瓶、附表二、四（含已、未扣案『未扣案部分不
    能証明已滅失』）所示之仿冒商品，分係被告乙○○、戴佳裕所販賣之仿冒商品
    ，不問屬於犯人與否，均應依商標法第八十三條之規定宣告沒收。
肆：臺灣板橋地方法院檢察署九十二年度偵字第二０七六０號移送併案意旨略以：被
    告乙○○明知「海倫仙度絲」之商標圖案，業經美商寶鹼公司，前向智慧財產局
    申請核準登記，取得商標專用權，使用於人體用皂、香皂、藥皂、洗髮乳、潤髮
    乳、乳霜皂、沐浴乳、洗面皂等，並經授權寶橋家品股份有限公司（下稱：寶橋
    公司）使用，現在授權期間，竟意圖欺騙他人，未經寶橋公司授權，於九十二年
    五月十三日，以每瓶單價一百六十元之價格，出售仿冒上述商標之商品予不知情
    之丁○○等語。按按連續犯之成立，除主觀上須基於一個概括之犯意外，客觀上
    須先後數行為，逐次實施而具連續性，侵害數個同性質之法益，其每一前行為與
    次行為，依一般社會健全觀念，在時間差距上，可以分開，在刑法評價上，各具
    獨立性，每次行為皆可獨立成罪，構成同一之罪名，始足當之。查：併案意旨所
    述被告乙○○販賣上述仿冒寶橋公司商品之行為時間為九十二年五月十三日，與
    本案被告宋家穎最後販賣仿冒「多芬」商品之九十一年二月八日，其間相距達一
    年三月，已非時間緊接，況其併案意旨所販售之「海倫仙度絲」商品與本案連續
    多次販賣之仿冒「多芬」商品品牌不同，亦難認係出於自始之概括犯意，依上說
    明，併案意旨所述之事實，尚難認與本案經判決有罪之部分，具有連續犯之關係
    ，本院無從併予審理，應退回檢察官另行偵處。
伍、被告乙○○經合法傳喚無正當理由未到庭，爰不待其陳述逕行判決。
上訴駁回部分：
一、公訴意旨略以：被告丙○○係設於台北市大同區○○○路○段二十一號一樓彩新
    百貨行之負責人，從事化妝品、清潔用品等之買賣業務，其明知向被告乙○○所
    購入之多芬乳霜洗髮乳、多芬乳霜沐浴乳係意圖欺騙他人，於同一商品使用相同
    於前開商標圖樣之商品，竟基於概括犯意，未經聯合利華公司之同意或授權，自
    九十一年一月間起至同年七月間止，在其所經營之彩新百貨行，連續多次陳列並
    販賣仿冒前開商標之多芬乳霜洗髮乳、多芬乳霜沐浴乳等商品予不特定人。嗣於
    九十一年三月二十六日下午四時，在上址為警查獲，並扣得仿冒多芬乳霜洗髮乳
    七瓶、沐浴乳十九瓶。因認被告丙○○涉犯商標法第六十三條之罪嫌等語。
二、按犯罪事實應依證據認定之，無證據不得推定其犯罪事實；不能證明被告犯罪者
    ，應諭知無罪之判決，刑事訴訟法第一百五十四條、第三百零一條第一項分別定
    有明文。又犯罪事實之證明，必須達於一般人均可得確信其為真實之程度，而無
    合理之懷疑存在時，始得為被告有罪之認定。如果犯罪事實之證明，尚未達到此
    一程度，仍有合理之懷疑存在時，即不能為被告有罪之認定。次按商標法第六十
    三條之明知為前條商品而販賣罪，係以明知所販賣者為意圖欺騙他人於同一商品
    使用相同於他人註冊商標之圖樣之商品，為其成立要件，如果行為人不知其所販
    賣者為意圖欺騙他人於同一商品使用相同於他人註冊商標之圖樣之商品，即不成
    立該罪。
三、公訴人認被告有違反商標法犯行，主要係以告訴人之指述、證人林泗洲之證詞、
    告訴人提出「ＤＯＶＥ」、「多芬」與「ＤＯＶＥ（Ｌａｂｅｌ）」等商標註冊
    證影本三紙、鑑定報告二份、扣案仿冒告訴人前開商標之多芬乳霜洗髮乳、沐浴
    乳等，為主要論據。
四、被告丙○○固坦承有於九十一年一月至三月間販賣扣案仿冒告訴人前開商標多芬
    乳霜洗髮乳、沐浴乳，惟堅決否認有違反商標法犯行，辯稱：其向被告乙○○進
    多芬的產品僅有一次，不知向被告乙○○所購入之多芬乳霜沐浴乳、洗髮乳等商
    品係仿冒品；不知道其店內於七月份還在賣仿冒的多芬產品等語。經查：
（一）被告丙○○係設於台北市大同區○○○路○段二十一號一樓彩新百貨行之負責
      人，從事化妝品、清潔用品等之買賣業務，其於九十一年一月間向被告乙○○
      購入多芬乳霜洗髮乳、多芬乳霜沐浴乳（經告訴人公司鑑定為仿冒品）後，至
      九十一年三月間止，在其店面連續販賣上開多芬乳霜洗髮乳、沐浴乳予不特定
      人等情，業據被告丙○○坦白承認，核與被告乙○○所述相符。嗣被告丙○○
      於九十一年三月二十六日下午四時，在上址為警查獲涉嫌販賣等情，亦據其坦
      白承認，核與告訴人指述相符，且有現場照片三張附卷可稽，並有扣案之多芬
      乳霜沐浴乳十九瓶、多芬乳霜洗髮乳七瓶扣案可證。
（二）附表一所示之商標圖樣，係告訴人向我國經濟部中央標準局申請註冊，並取得
      於附表一所示之專用期間內使用於附表所載之商品之商標專用權，有經濟部中
      央標準局商標註冊證三紙在卷可憑；而扣案之多芬乳霜沐浴乳十九瓶、多芬乳
      霜洗髮乳七瓶，經告訴人公司鑑定，認為均非告訴人公司所生產，亦有鑑定報
      告一紙附卷可稽。
（三）訊據被告丙○○於原審供稱；其於九十一年一月間，以每瓶一百七十五元之價
      格向被告乙○○購買多芬乳霜沐浴乳二打、洗髮乳一打（經告訴人公司鑑定為
      仿冒品），被告乙○○稱係寶僑公司（應係聯合利華公司之誤）原裝（見台灣
      士林地方法院檢察署九十一年度偵字第四七三○號偵查卷第三九頁），核與被
      告乙○○所述相符（見上開偵查卷第四二頁），故被告乙○○並未告知被告丙
      ○○其所販賣之多芬商品係仿冒品。而被告丙○○所販賣之仿冒多芬產品經送
      鑑定雖與正品有香味、ＰＨ值、黏度、瓶子形狀、瓶子外字體印刷之差別，然
      以具有普通經驗之購買人，於購買時施以普通之注意，尚難認為由香味及瓶子
      外觀分辨得出何者為真品何者為仿冒品，縱使被告丙○○以從事化妝品、清潔
      用品等之賣賣業務為業，然商品種類、品牌眾多，被告丙○○亦非當然能分辨
      出真品或仿冒品。是被告丙○○主觀上是否知悉所販賣之多芬商品是仿冒品，
      即有可疑。
（四）公訴人起訴及上訴意旨雖均指出被告丙○○於為警查獲後仍然再其店內繼續販
      賣仿冒之多芬商品，而認其應知所販賣者係仿冒商標之商品無疑。然查此部分
      之多芬商品並未扣案，而告訴人提出之統一發票、鑑定報告並不能證明被告丙
      ○○確有販賣此仿冒商品。至於證人即被告丙○○之夫林泗洲雖證稱：九十一
      年三月二十六日在彩新百貨行內為警查獲之多芬乳霜洗髮乳與沐浴乳等商品均
      為舊包裝，嗣於九十一年七月間又向被告乙○○購進新包裝之多芬乳霜洗髮乳
      與沐浴乳等商品，至於九十一年七月二十三日在店內所陳列之舊包裝多芬商品
      可能為客戶拿回店裡退貨，再予陳列供其他客人購買等語。然證人林泗洲於偵
      查中亦證稱：「（之前向宋進的貨是仿冒品，為何又再向他進貨？）因為告訴
      人來查時是舊包裝，所以再進新包裝舊沒問題，而且宋說這是向賣場購得的，
      並保證沒問題」、「（侯知否你在七、八月又跟宋進貨？）進貨是店長負責，
      侯只管帳。目前宋還沒來結帳」（見台灣士林地方法院檢察署九十一年度偵字
      第四七三○號卷第八七、八八頁）。是縱使彩新百貨行內有再販賣仿冒多芬商
      標之商品，亦非被告丙○○所進之商品，尚難認定被告丙○○知悉所販賣之多
      芬商品是仿冒品。
五、綜上所述，對於被告丙○○是否認識其所販賣之商品為意圖欺騙他人於同一商品
    使用相同於他人註冊商標之圖樣之商品，仍有合理之懷疑存在，而未達於一般人
    均可得確信其為真實之程度。原審因認被告犯罪不能證明，為被告丙○○無罪之
    諭知，尚無不合，公訴人上訴意旨仍執原審之陳詞，認被告丙○○又於九十二年
    七月間再次為警查獲販賣彷冒「多芬」商品，足徵其確有違反商標法之犯行雲云
    云。惟公訴人除原審所舉之證據外，並於於上訴時提出其他新事證或為新事證調
    查請求，其指摘原審判決不當，為無理由，自應回其上訴。
六、被告丙○○經合法傳喚無正當理由未到庭，爰不待其陳述逕行判決。
據上論斷，應依刑事訴訟法第三百六十九條第一項前段、三百六十八條、第三百六十
四條、第三百七十一條，商標法第八十二條、第八十三條，刑法第二條第一項前段、
第十一條前段、五十六條、第四十一條第一項前段、罰金罰鍰提高標準條例第二條，
判決如主文。
本案經檢察官謝英民到庭執行職務
中　　　華　　　民　　　國　　九十三　　年　　　十　　　月　　二十六　　日
                              臺灣高等法院刑事第十一庭
                                  審判長法  官  楊  照  男
                                        法  官  邱  瑞  祥
                                        法  官  江  振  義
右正本證明與原本無異。
不得上訴。
                                        書記官  劉  文  美
中　　　華　　　民　　　國　　九十三　　年　　　十　　　月　　二十八　　日
附錄本案論罪科刑法條全文
商標法第八十二條：
明知為前條商品而販賣、意圖販賣而陳列、輸出或輸入者，處一年以下有期徒刑、拘
役或科或併科新臺幣五萬元以下罰金。
附表一：
┌──┬────┬──────┬────────┬────────────
│編號│商標圖樣│註冊號數    │指定使用商品    │  專用期間
├──┼────┼──────┼────────┼────────────
│ 一 │  DOVE  │一二七六六九│人體用皂、香皂、│自八十九年四月二十八日起
│    │        │            │                │至九十九年四月二十七日止
│    │        │            │藥皂、洗髮乳、潤│
│    │        │            │髮乳、乳霜皂、沐│（見九一偵六五六卷第四十
│    │        │            │浴乳、洗面皂、洗│八頁）
│    │        │            │面乳、洗浴泡劑、│
│    │        │            │浴鹽            │
├──┼────┼──────┼────────┼────────────
│二  │多   芬 │五七四一一０│漂白去污粉（劑）│自八十一年十一月一日
│    │        │            │、洗面皂（乳）、│至九十一年十月三十一日
│    │        │            │洗衣洗髮劑、潤髮│
│    │        │            │劑、衣物柔軟劑、│（見彰警刑字第０九一０
│    │        │            │漂白去污粉（劑）│0000000號卷第二十
│    │        │            │                │一頁背面）
├──┼────┼──────┼────────┼────────────
│三  │  Dove  │六五六七四七│浴乳、洗面皂、洗│自八十九年四月二十八日
│    │ (Label)│            │藥皂、洗髮乳、潤│至九十九年四月二十七日止
│    │        │            │髮乳、乳霜皂、沐│
│    │        │            │浴乳、洗面皂、洗│（見彰警刑字第０九一００
│    │        │            │面乳、洗浴泡劑、│三一七一二０號卷第二十二
│    │        │            │浴鹽            │頁背面至二十三頁正面）
└──┴────┴──────┴────────┴────────────
  附表二：
┌──┬──────┬────┬─────┬──────┬──────┐
│編號│  販賣時間  │販賣對象│ 查獲時間 │  查獲地點  │  查獲商品  │
├──┼──────┼────┼─────┼──────┼──────┤
│ 一 │九十年九月起│ 許文彬 │九十一年一│台北市士林區│            │
│    │至九十一年一│        │月十日    │文林路一○一│洗髮乳四十瓶│
│    │間止        │        │          │巷八號      │、沐浴乳十九│
│    │            │        │          │            │瓶（許文彬持│
│    │            │        │          │            │有）（九一偵│
│    │            │        │          │            │四七三０號卷│
│    │            │        │          │            │第九二至九四│
│    │            │        │          │            │頁起訴書中載│
│    │            │        │          │            │：許文彬部分│
│    │            │        │          │            │已另案經不起│
│    │            │        │          │            │訴處分。    │
│    │            │        │          │            │            │
│    │            │        │          │            │            │
│    │            │        │          │            │            │
│    │            │        │          │            │            │
│    │            │        │          │            │            │
│    │            │        │          │            │            │
│    │            │        │          │            │            │
│    │            │        │          │            │            │
│    │            │        │          │            │            │
│    │            │        │          │            │            │
├──┼──────┼────┼─────┼──────┼──────┤
│ 二 │九十一年一月│ 丙○○ │九十一年三│台北市大同區│洗髮乳七瓶沐│
│    │中旬        │        │月二十六日│重慶北路一段│浴乳十九瓶（│
│    │            │        │          │二一號一樓  │丙○○持有）│
│    │            │        │          │            │（九一聲搜二│
│    │            │        │          │            │一六，見九一│
│    │            │        │          │            │警聲搜二三二│
│    │            │        │          │            │號卷第二一至│
│    │            │        │          │            │二四頁；見九│
│    │            │        │          │            │一偵五六三五│
│    │            │        │          │            │號卷第三五至│
│    │            │        │          │            │三八頁）    │
├──┼──────┼────┼─────┼──────┼──────┤
│ 三 │九十年十一月│ 卓明禎 │九十一年二│桃園縣楊梅鎮│            │
│    │初          │        │月四日    │大模街一○九│沐浴乳十瓶（│
│    │            │        │          │號          │詹飛龍持有）│
│    │            │        │          │            │（九一保管字│
│    │            │        │          │            │第七四九號，│
│    │            │        │          │            │見九一偵第四│
│    │            │        │          │            │三四六號卷第│
│    │            │        │          │            │三十四頁）  │
│    │            │        │          │            │            │
├──┼──────┼────┼─────┼──────┼──────┤
│ 四 │九十年八、九│ 陳俊忠 │九十年十二│台中縣大里市│沐浴乳四十瓶│
│    │月間        │        │月十二日  │中興路一段一│（陳寬裕持有│
│    │            │        │          │八五號      │）（九十保管│
│    │            │        │          │            │字第六六四四│
│    │            │        │          │            │號，見九一偵│
│    │            │        │          │            │三九二號卷第│
│    │            │        │          │            │三一頁）    │
│    │            │        ├─────┼──────┼──────┤
│    │            │        │九十年十二│彰化縣伸港鄉│            │
│    │            │        │月十二日  │新港村中山路│沐浴乳四十  │
│    │            │        │          │五八號      │一瓶（姚淑品│
│    │            │        │          │            │持有）（見九│
│    │            │        │          │            │一偵三六三三│
│    │            │        │          │            │號卷第一頁案│
│    │            │        │          │            │件移送書）  │
│    │            │        │          │            │            │
│    │            │        ├─────┼──────┼──────┤
│    │            │        │九十年十二│彰化縣員林鎮│            │
│    │            │        │月四日    │員集路二段五│            │
│    │            │        │          │一三號      │沐浴乳十九瓶│
│    │            │        │          │            │、洗髮乳三十│
│    │            │        │          │            │五瓶（張正富│
│    │            │        │          │            │持有）（起訴│
│    │            │        │          │            │書誤植為三十│
│    │            │        │          │            │瓶，見九一偵│
│    │            │        │          │            │二六三九號卷│
│    │            │        │          │            │第一頁案件移│
│    │            │        │          │            │送書）      │
│    │            │        │          │            │            │
│    │            │        │          │            │            │
│    │            │        ├─────┼──────┼──────┤
│    │            │        │九十年十二│彰化縣彰化市│            │
│    │            │        │月四日    │中興路一八七│沐浴乳一百一│
│    │            │        │          │號          │十五瓶（張正│
│    │            │        │          │            │容持有）（見│
│    │            │        │          │            │九一偵四三四│
│    │            │        │          │            │六號卷第七七│
│    │            │        │          │            │頁案件移送書│
│    │            │        │          │            │）          │
├──┼──────┼────┼─────┼──────┼──────┤
│ 五 │九十年九月間│陳冠華  │九十一年二│台北縣新莊市│            │
│    │            │        │月六日    │富國路三一號│沐浴乳十五瓶│
│    │            │        │          │            │（李炯哲持有│
│    │            │        │          │            │ ）（九一聲 │
│    │            │        │          │            │搜三六四號，│
│    │            │        │          │            │見九一偵字第│
│    │            │        │          │            │三六二０號卷│
│    │            │        │          │            │第十七至二十│
│    │            │        │          │            │一頁）      │
│    │            │        │          │            │            │
│    │            │        │          │            │            │
│    │            │        ├─────┼──────┼──────┤
│    │            │        │九十一年四│台北縣永和市│            │
│    │            │        │月二十九日│永利路九號  │洗髮乳十六瓶│
│    │            │        │          │            │（吳靜華持有│
│    │            │        │          │            │）（九一保管│
│    │            │        │          │            │字第二五六七│
│    │            │        │          │            │號，見九一偵│
│    │            │        │          │            │八０七一號卷│
│    │            │        │          │            │第三十八頁）│
│    │            │        │          │            │            │
│    │            │        ├─────┼──────┼──────┤
│    │            │        │九十一年四│台北縣中和市│            │
│    │            │        │月二十九日│宜安路七七號│洗髮乳二十六│
│    │            │        │          │            │瓶、沐浴乳一│
│    │            │        │          │            │瓶（吳靜美持│
│    │            │        │          │            │有）（九一保│
│    │            │        │          │            │管字第二五六│
│    │            │        │          │            │八號，見九一│
│    │            │        │          │            │偵八０七二號│
│    │            │        │          │            │卷第三十九頁│
│    │            │        │          │            │）          │
├──┼──────┼────┼─────┼──────┼──────┤
│ 六 │九十一年二月│許耿祥  │九十一年十│台北縣中和市│沐浴乳六瓶  │
│    │八日        │        │二月十八日│連城路二六八│（簡文亮持有│
│    │            │        │          │號十四樓    │）（九二保管│
│    │            │        │          │            │字第三０五號│
│    │            │        │          │            │，見九二偵一│
│    │            │        │          │            │一一二一號卷│
│    │            │        │          │            │第七十七頁）│
│    │            │        │          │            │            │
│    │            │        │          │            │            │
│    │            │        │          │            │            │
│    │            │        │          │            │            │
│    │            │        │          │            │            │
└──┴──────┴────┴─────┴──────┴──────┘
附表三：
┌──┬─────┬─────┬────────┬────────────
│編號│ 商標圖樣 │ 註冊號數 │指定使用商品    │  專用期間
├──┼─────┼─────┼────────┼────────────
│ 一 │          │一二七六六│人體用皂、香皂、│自六十九年四月二十八日起
│    │          │九        │藥皂、洗髮乳、潤│至九十九年四月二十七日止
│    │          │          │髮乳、乳霜皂、沐│
│    │          │          │浴乳、洗面皂、洗│（見九一偵四三四六號卷第
│    │          │          │面乳、洗浴泡劑、│十九頁）
│    │          │          │浴鹽            │
├──┼─────┼─────┼────────┼────────────
│ 二 │          │五七四一一│肥皂、香皂、藥皂│自八十一年十一月一日起
│    │          │○        │、洗面皂（乳）、│至九十一年十月三十一日
│    │          │          │洗衣洗髮劑、潤髮│
│    │          │          │劑、衣物柔軟劑、│（見九一偵四三四六號卷第
│    │          │          │漂白去污粉（劑）│二十頁）
├──┼─────┼─────┼────────┼────────────
│ 三 │          │六五六七四│人體用皂、香皂、│自八十三年十月一日起
│    │          │七        │藥皂、洗髮乳、潤│至九十九年四月二十七日止
│    │          │          │髮乳、乳霜皂、沐│
│    │          │          │浴乳、洗面皂、洗│（見九一偵四三四六號卷第
│    │          │          │面乳、洗浴泡劑、│二十一頁）
│    │          │          │浴鹽            │
├──┼─────┼─────┼────────┼────────────
│ 四 │          │九八九○四│人體用香皂、非藥│
│    │          │五        │性化妝水、香水（│
│    │          │          │香料、香（精）油│自九十一年三月十六日起
│    │          │          │、潔齒劑、化妝品│至九十五年六月三十日止
│    │          │          │、護髮劑包括洗髮│
│    │          │          │精、潤髮乳、頭髮│
│    │          │          │定型劑包括噴髮膠│
│    │          │          │水、髮水、髮乳、│
│    │          │          │泡沫髮膠、髮膏、│
│    │          │          │頭髮亮光水、加強│
│    │          │          │造型髮膠、頭髮用│
│    │          │          │加熱定型劑、鬈髮│
│    │          │          │調整劑、髮油、頭│
│    │          │          │髮用漂白、染色、│
│    │          │          │彩色劑          │
└──┴─────┴─────┴────────┴────────────
  附表四：
┌──┬──────┬────┬─────┬─────────────┐
│編號│  販賣時間  │販賣對象│ 販賣數量 │      查  獲  經  過      │
├──┼──────┼────┼─────┼─────────────┤
│ 一 │九十年八月起│ 乙○○ │多芬沐浴乳│於九十一年四月十六日在台南│
│    │至九十一年一│        │二百箱、多│港區○○街三六四號一樓宋佳│
│    │間止        │        │芬洗髮精二│穎處查獲多芬洗髮乳五十八瓶│
│    │            │        │百五十箱  │、多芬沐浴乳一瓶（九一保管│
│    │            │        │（一箱十二│字第二四六一號，見偵五一四│
│    │            │        │瓶）      │一號卷第一０八頁）        │
│    │            │        │          │                          │
│    │            │        │          │於九十一年一月十日在台北市│
│    │            │        │          │士林區○○路一○一巷八號許│
│    │            │        │          │文彬處查獲多芬洗髮乳四十瓶│
│    │            │        │          │、沐浴乳十九瓶；          │
│    │            │        │          │                          │
│    │            │        │          │於九十一年三月二十六日在台│
│    │            │        │          │北市大同區○○○路○段二一│
│    │            │        │          │號一樓丙○○處查獲多芬洗髮│
│    │            │        │          │乳七瓶、多芬沐浴乳十九瓶（│
│    │            │        │          │九一聲搜二一六號，見九一偵│
│    │            │        │          │五六三五號卷第三十五至三十│
│    │            │        │          │八頁）；                  │
│    │            │        │          │                          │
│    │            │        │          │於九十一年二月四日在桃園縣│
│    │            │        │          │楊梅鎮○○街一○九號詹飛龍│
│    │            │        │          │處查獲多芬沐浴乳十瓶（九一│
│    │            │        │          │保管字第七四九號，見九一偵│
│    │            │        │          │四三四六號卷第三十四頁；九│
│    │            │        │          │十一年度聲搜九十七號，見九│
│    │            │        │          │十一偵四三四六號卷第二十八│
│    │            │        │          │至三十四頁）；            │
│    │            │        │          │                          │
│    │            │        │          │                          │
│    │            │        │          │於九十年十二月十二日在台中│
│    │            │        │          │縣大里市○○路○段一八五號│
│    │            │        │          │陳寬裕處查獲多芬沐浴乳四十│
│    │            │        │          │瓶（九十保管字第六六四四，│
│    │            │        │          │見九一偵三九二號卷第三一頁│
│    │            │        │          │）                        │
│    │            │        │          │                          │
│    │            │        │          │                          │
│    │            │        │          │於九十年十二月十二日在彰化│
│    │            │        │          │縣伸港鄉○○村○○路五十八│
│    │            │        │          │號姚淑品處查獲多芬沐浴乳四│
│    │            │        │          │十一瓶（見九一偵三六三三號│
│    │            │        │          │卷第一頁案件移送書）      │
│    │            │        │          │                          │
│    │            │        │          │                          │
│    │            │        │          │                          │
│    │            │        │          │於九十年十二月四日在彰化縣│
│    │            │        │          │員林鎮○○路○段五一三號張│
│    │            │        │          │正富處查獲多芬沐浴乳十九瓶│
│    │            │        │          │、多芬洗髮乳三十五瓶（起訴│
│    │            │        │          │書誤植為三十瓶）（見九一偵│
│    │            │        │          │二六三九號卷第一頁案件移送│
│    │            │        │          │書）                      │
│    │            │        │          │                          │
│    │            │        │          │                          │
│    │            │        │          │於九十年十二月四日在彰化縣│
│    │            │        │          │彰化市○○路一八七號張正容│
│    │            │        │          │處查獲多芬沐浴乳一百十五瓶│
│    │            │        │          │（見九一偵三六三二號卷第一│
│    │            │        │          │頁案件移送書）            │
│    │            │        │          │                          │
│    │            │        │          │                          │
│    │            │        │          │於九十一年二月六日在台北縣│
│    │            │        │          │新莊市○○路三一號李炯哲處│
│    │            │        │          │查獲多芬沐浴乳十五瓶（九十│
│    │            │        │          │一聲搜三六四，見九一偵三六│
│    │            │        │          │二０號卷第十三頁背面至十七│
│    │            │        │          │頁）                      │
│    │            │        │          │                          │
│    │            │        │          │                          │
│    │            │        │          │九十一年四月二十九日在台北│
│    │            │        │          │縣永和市○○路九號吳靜華處│
│    │            │        │          │查獲多芬洗髮乳十六瓶（九一│
│    │            │        │          │保字二五六七號，見九二偵四│
│    │            │        │          │００七號卷第十一頁；九一聲│
│    │            │        │          │搜一０三一號，見九一偵八０│
│    │            │        │          │七一號卷第十二頁至十三頁）│
│    │            │        │          │                          │
│    │            │        │          │                          │
│    │            │        │          │                          │
│    │            │        │          │                          │
│    │            │        │          │在九十一年四月二十九日在台│
│    │            │        │          │北縣中和市○○路七七號吳靜│
│    │            │        │          │美處查獲多芬洗髮乳二十六瓶│
│    │            │        │          │、多芬沐浴乳一瓶；（九一保│
│    │            │        │          │字二五六八號，見九二偵四０│
│    │            │        │          │０七號卷第十一頁；九一聲搜│
│    │            │        │          │一０三０號，見九一偵八０七│
│    │            │        │          │二號卷第十二至十三頁）    │
│    │            │        │          │                          │
│    │            │        │          │                          │
│    │            │        │          │                          │
│    │            │        │          │於九十一年十二月十八日在台│
│    │            │        │          │北縣中和市○○路二六八號十│
│    │            │        │          │四樓簡文亮處查獲多芬沐浴乳│
│    │            │        │          │六瓶（九二保管字第三０五號│
│    │            │        │          │，見九二偵一一一二一號卷第│
│    │            │        │          │七七頁；九一聲搜二八一三號│
│    │            │        │          │，見九二偵一一一二一號卷第│
│    │            │        │          │四三至四五頁）            │
│    │            │        │          │                          │
│    │            │        │          │                          │
│    │            │        │          │                          │
│    │            │        │          │                          │
│    │            │        │          │                          │
│    │            │        │          │                          │
│    │            │        │          │                          │
│    │            │        │          │                          │
├──┼──────┼────┼─────┼─────────────┤
│ 二 │九十年十月四│ 周祖山 │多芬沐浴乳│                          │
│    │日          │        │、多芬洗髮│於九十一年一月十四日在新竹│
│    │            │        │乳一批    │市○○○街六三號一樓廖鐸烈│
│    │            │        │          │處查獲多芬沐浴乳四百七十五│
│    │            │        │          │瓶、多芬洗髮乳五十三瓶（見│
│    │            │        │          │九一偵五一四一號卷第五十四│
│    │            │        │          │頁案件移送書）            │
│    │            │        │          │                          │
│    │            │        │          │                          │
├──┼──────┼────┼─────┼─────────────┤
│ 三 │九十一年一月│ 吳銘鴻 │海倫仙度絲│台灣台中監獄發覺有異，送請│
│    │至五月間    │        │洗髮乳四千│寶僑家品公司鑑定，得知為仿│
│    │            │        │五百瓶（嗣│冒品，並提出海倫仙度絲洗髮│
│    │            │        │退貨三千五│乳四瓶扣案（見九二保管字第│
│    │            │        │百八十八瓶│一八七一號，見原審卷第三十│
│    │            │        │）、多芬洗│一頁）；台灣台中少年觀護所│
│    │            │        │髮乳（300 │將多芬洗髮乳送聯合利華公司│
│    │            │        │ml）三千五│鑑定，得知為仿冒品        │
│    │            │        │百八十八瓶│                          │
│    │            │        │          │                          │
├──┼──────┼────┼─────┼─────────────┤
│ 四 │九十年八月間│ 黃勝傑 │多芬沐浴乳│                          │
│    │            │        │四十箱    │於九十一年六月十九日在彰化│
│    │            │        │          │縣彰化市○○路○段四○九號│
│    │            │        │          │賴正霏處查獲多芬沐浴乳一瓶│
│    │            │        │          │（見原審卷第五十頁案件移送│
│    │            │        │          │書）                      │
├──┼──────┼────┼─────┼─────────────┤
│ 五 │九十一年一月│ 李坤偉 │多芬洗髮乳│於九十一年四月二十五日在台│
│    │間          │        │、多芬沐浴│北市○○區○○街三六四巷二│
│    │            │        │乳共四十箱│號一樓翁明龍處查獲多芬沐浴│
│    │            │        │          │乳十三瓶、多芬洗髮乳三瓶（│
│    │            │        │          │九一保管字第一五三四號，見│
│    │            │        │          │九一偵六五六六號卷第六十三│
│    │            │        │          │頁；九一聲搜二九七，見九一│
│    │            │        │          │偵六五六六號卷第十九至二十│
│    │            │        │          │三頁）                    │
│    │            │        │          │                          │
│    │            │        │          │                          │
│    │            │        │          │在台北市○○區○○路三三巷│
│    │            │        │          │二○號一樓陳映伸處查獲多芬│
│    │            │        │          │沐浴乳二十二瓶（見九一偵六│
│    │            │        │          │五六六號卷第一頁案件移送書│
│    │            │        │          │）                        │
│    │            │        │          │                          │
│    │            │        │          │                          │
└──┴──────┴────┴─────┴─────────────┘
